最高法院刑事裁定　　　　　　　九十四年度台抗字第四七七號
　　抗　告　人　甲○○
　　　　　　　　　　　　28號.
　　　　　　　　　　　　（現在台灣高雄監獄執行中）
上列抗告人因強盜等罪案件，不服台灣高等法院中華民國九十四
年七月一日駁回其聲請再審之裁定（九十四年度聲再字第二三一
號），提起抗告，本院裁定如下：
    主  文
抗告駁回。
    理  由
本件原裁定以抗告人聲請再審意旨略稱：(1)、查皮刀魚產地在台
南以南海域，且一年四季皆有出產，年產量達數十萬噸之鉅，此
可向各縣市漁會查詢。證人曾枝清竟偽證稱：皮刀魚之季節僅幾
天而已云云，足見原確定判決所憑之證據已證明係偽造。(2)、檢
察官向原審求處有期徒刑九年，而辯護人向伊告稱只要態度良好
，可請求法官從輕量刑，故伊自警詢迄第一審初訊時均未提及本
件皮刀魚買賣糾紛之事。(3)、證人陳丁福、曾枝清均證稱確曾向
伊購買皮刀魚等語，可見圓丁冷凍有限公司（下稱圓丁公司）確
有向伊長期收購皮刀魚之事實。伊因圓丁公司無故取消訂單致財
力受損，因而向該公司負責人陳澄貴索賠，此純係討債，並非意
圖勒贖而擄人。(4)、原審卷第八十六頁所附證據尚屬不明。又伊
於原審聲請命陳澄貴、陳丁福、曾枝清提出進出貨單據、交易付
款及收款憑證等文件，並聲請傳訊綽號「阿源」者等人到庭作證
，上述證據均係原審判決前已存在之新證據，惟原審均未調查即
行判決。(5)、同案被告鄭明星、江振榮於原審已翻異前供，原審
未予調查，遽採其二人於偵訊時所供作為證據，顯未盡調查之能
事。(6)、伊與圓丁公司負責人陳澄貴係買賣客戶關係，且本案係
因債務糾紛而引起，而伊損失尚不止五百萬元；證人曾枝清、陳
丁福所為不利之證述係另有隱情，原審應為伊之利益再行調查。
(7)、原審對於伊與圓丁公司於買賣皮刀魚後，有無投資大量資金
收購皮刀魚？圓丁公司於伊交貨二次後何以無故取消訂單？伊在
圓丁公司誤導下投資皮刀魚冷凍加工之始末為何？伊自八十六年
七月間起至八十九年間，有無數度前往宜蘭圓丁公司探視？以及
伊北上找被害人陳澄貴理論時，有無其他在場目睹之人及求償經
過如何？等疑點均未加以辨明，遽行判決，亦有不合；爰依刑事
訴訟法第四百二十條、四百二十一條聲請再審云云。惟查有罪之
判決確定後，為受判決人之利益聲請再審，必其聲請之理由合於
刑事訴訟法第四百二十條第一項所定情形之一，或同法第四百二
十一條所稱足生影響於判決之重要證據漏未審酌者，始得准許。
而所謂原確定判決所憑證據已證明係偽造變造者，係指該項證據
業經法院確定判決認定係偽造或變造者而言。本件聲請人並未舉
出原確定判決所憑之證據，業經法院確定判決認定係偽造或變造
之事證，則其空言指陳原確定判決所憑證人曾枝清之證言係偽造
或變造之證據，自屬無據。又原判決對於證人陳丁福、曾枝清、
共犯江振榮、鄭明星於警詢、偵查及第一審所陳是否可信，及聲
請人於原審聲請傳訊綽號「阿源」者，以及命被害人提出交易單
據等文件，如何均無調查之必要，暨聲請人所辯本案純係買賣糾
紛，而非意圖勒贖而擄人一節，如何亦不足以採信，均已於理由
論敘說明綦詳。聲請人並未提出確實之新證據，空言爭執，自非
適法之聲請再審理由。。至於聲請人雖謂原審卷第八十六頁證據
尚屬不明云云，但其語焉不詳，且未具體陳明其待證事項為何，
以及如何影響於原確定判決，亦難憑採。而檢察官如何向法院求
刑，以及聲請人之辯護人如何勸諭聲請人態度良好，均與其犯罪
是否成立無關，聲請人以此作為聲請再審之理由，亦無可取。至
聲請人所舉其他理由，無非就其自認之疑點聲請法院再為調查，
或片面就原確定判決所認定之事實而為相異之主張，均非前揭法
條所規定之確實新證據，顯不足以動搖原確定判決之基礎。原裁
定以聲請人所舉前揭聲請再審之理由，核與上引法條無一相符，
因認其聲請再審為無理由，而予以駁回，經核並無不合。抗告意
旨仍執前詞，指摘原裁定不當，非有理由，應予駁回。
據上論結，應依刑事訴訟法第四百十二條，裁定如主文。
中　　華　　民　　國　九十四　年　 十一 　月　　十　　日
                      最高法院刑事第五庭
                          審判長法官  吳　雄　銘
                                法官  池　啟　明
                                法官  郭　毓　洲
                                法官  韓　金　秀
                                法官  林　永　茂
      本件正本證明與原本無異
                                      書  記  官
中　　華　　民　　國　九十四　年　十一　　月　　　　　日
                                                      Ｔ
